臺灣新竹地方法院刑事宣示判決筆錄　　100年度審易字第808號
公　訴　人　臺灣新竹地方法院檢察署檢察官
被　　　告　柯進財
指定辯護人　本院公設辯護人周凱珍
上列被告因違反毒品危害防制條例案件，經檢察官提起公訴（10
0 年度偵字第3144號、100 年度毒偵字736 號），檢察官聲請改
依協商程序而為判決，本院於中華民國100 年10月31日下午4 時
在本院刑事第六法庭宣示判決，出席職員如下：
　　　　　　　　　　　　　　　　　法　官　王銘勇
　　　　　　　　　　　　　　　　　書記官　楊嘉惠
　　　　　　　　　　　　　　　　　通　譯　邱立杰
法官起立朗讀判決主文、犯罪事實要旨、處罰條文、附記事項及
告以上訴限制、期間並提出上訴狀之法院，且諭知記載其內容：
一、主  文
柯進財持有第一級毒品純質淨重十公克以上，處有期徒刑壹年貳
月。扣案之第一級毒品海洛因拾捌包（驗餘淨重合計為肆壹點
陸公克，驗餘純質淨重合計為拾壹點肆貳公克）沒收銷燬。又施
用第二級毒品，處有期徒刑柒月。第二級毒品甲基安非他命肆包
（驗餘淨重合計為貳捌點貳陸肆柒公克，驗餘純質淨重合計為拾
點陸貳貳柒公克），均沒收銷燬之。扣案之殘渣袋壹個、研磨
機貳臺、吸食器貳個、噴槍壹支、電子磅秤壹臺、空夾鏈袋貳拾
伍個、藏放上開毒品之偽裝瓶壹個、零錢包壹個、不明粉末包
，均沒收之。應執行有期徒刑壹年捌月。扣案之第一級毒品海洛
因拾捌包（驗餘淨重合計為肆壹點陸公克，驗餘純質淨重合計
為拾壹點肆貳公克）及第二級毒品甲基安非他命肆包（驗餘淨重
合計為貳捌點貳陸肆柒公克，驗餘純質淨重合計為拾點陸貳貳
柒公克），均沒收銷燬之。扣案之殘渣袋壹個、研磨機貳臺、吸
食器貳個、噴槍壹支、電子磅秤壹臺、空夾鏈袋貳拾伍個、藏放
上開毒品之偽裝瓶壹個、零錢包壹個、不明粉末包，均沒收之
。
二、犯罪事實要旨：
（一）柯進財前曾於88年間因施用毒品案件，經本院於88年5 月
      12日以88年度毒聲字第878 號裁定送勒戒處所觀察、勒戒
      ，旋因觀察、勒戒結果，因認無繼續施用毒品之傾向，於
      88年7 月21日出所，並經臺灣新竹地方法院檢察署檢察官
      於88年7 月21日以88年度偵緝字第277 號為不起訴處分。
      其又於89年間因施用毒品案件，經本院於89年6 月19日以
      89年度毒聲字第1568號裁定送勒戒處所觀察、勒戒，旋因
      觀察、勒戒結果，因認有繼續施用毒品之傾向，復經本院
      於89年8 月3 日以89年度毒聲字第1949號裁定令入戒治處
      所施以強制戒治，旋因戒治成效良好，經本院於90年5 月
      7 日以90年度毒聲字第843 號裁定停止戒治，所餘戒治期
      間付保護管束，於90年6 月7 日出所，刑期部分，經本院
      於89年8 月30日以89年度易字第935 號判處有期徒刑1 年
      ，於89年10月2 日確定。其又於90年間因偽造文書案件，
      經臺灣苗栗地方法院於91年2 月7 日以91年度苗簡字第11
      0 號判處有期徒刑6 月，於91年4 月8 日確定。其又於91
      年間因施用毒品案件，經本院於91年3 月18日以91年度毒
      聲字第265 號裁定令入戒治處所施以強制戒治，於92年4
      月2 日執畢出所，刑期部分，經本院於91年5 月8 日以91
      年度易字第332 號判處有期徒刑1 年。前揭偽造文書案件
      及於91年間之施用毒品案件，經本院於92年4 月29日以92
      年度聲字第255 號裁定應執行有期徒刑1 年5 月。上揭三
      案經接續執行，於93年9 月14日縮短刑期假釋出監，所餘
      刑期付保護管束，於94年3 月16日保護管束期滿未經撤銷
      而視為執行完畢。其又於97年間因竊盜案件，經本院於97
      年7 月16日以97年度訴字第389 號判處有期徒刑1 年6 月
      ，嗣經上訴至臺灣高等法院，經該院於97年12月9 日以97
      年度上訴字第3989號駁回上訴確定。其又於97年間因竊盜
      案件，經臺灣嘉義地方法院於97年4 月22日以97年度嘉簡
      字第420 號判處有期徒刑3 月，於97年5 月20日確定。其
      又於97年間因施用毒品案件，經本院於97年7 月31日以97
      年度訴字第439 號分別判處有期徒刑8 月、5 月，應執行
      有期徒刑1 年，嗣經上訴至臺灣高等法院，復於97年12月
      2 日撤回上訴確定。前揭四罪經臺灣高等法院於98年3 月
      26日以98年度聲字第610 號裁定應執行有期徒刑2 年6 月
      確定。其又於97年間因施用毒品案件，經本院於97年12月
      12日以97年度訴字第1001號為無罪判處後，經上訴至臺灣
      高等法院，復經該院於98年4 月23日以98年度上訴字第64
      8 號撤銷原判決，改處有期徒刑6 月，於98年5 月16日確
      定。其又於98年間因施用毒品案件，經本院於100 年4 月
      12日以100 年度審訴緝字第7 號分別判處有期徒刑9 月、
      6 月，應執行有期徒刑1 年1 月確定。
（二）詎柯進財猶不知悔改，仍未戒除毒癮，復於前開觀察勒戒
      、強制戒治執行完畢及前揭違反毒品危害防制條例案件後
      ，又另行起意，分別為下列犯行：
    1.柯進財明知海洛因及甲基安非他命係毒品危害防制條例所
      列管之第一級毒品、第二級毒品，未經許可不得持有，竟
      基於持有第一級毒品海洛因、第二級毒品甲基安非他命之
      犯意，於100 年3 月16日前一周之某時許，在高雄市岡山
      區某處，向真實姓名年籍不詳、綽號「扁鑽」之成年男子
      ，以海洛因每兩新臺幣21萬元、甲基安非他命每兩6 萬元
      之價格，購入海洛因及甲基安非他命各1 批，復分別將海
      洛因分裝為38包、甲基安非他命分裝為4 包後，非法持有
      之。
    2.其復基於施用第一級毒品海洛因之犯意，於100 年3 月16
      日凌晨4 時許，在其位於新竹縣竹北市○○路785 號4 樓
      居處內，以將海洛因摻入紙菸內點火吸食之方式，施用第
      一級毒品海洛因1 次。其又另行起意，並基於施用第二級
      毒品甲基安非他命之犯意，於上揭時地，以將第二級毒品
      甲基安非他命置放玻璃球內燒烤，讓其起煙霧，再以吸食
      器吸食煙霧之方式，施用第二級毒品甲基安非他命1 次。
      嗣於100 年3 月16日6 時30分許，為警持搜索票至上揭處
      所查獲，並扣得海洛因38包、甲基安非他命4 包、殘渣袋
      1 個、研磨機2 臺、吸食器2 個、噴槍1 支、電子磅秤1
      臺、空夾鏈袋25個、藏放上開毒品之偽裝瓶1 個、零錢包
      各1 個、不明粉末3 包等物。復經警將其同意後親採封緘
      之尿液送驗結果，呈安非他命陽性反應、甲基安非他命陽
      性反應、嗎啡陽性反應及可待因陽性反應，而為警循線查
      悉上情。
三、處罰條文：
    毒品危害防制條例第10條第1 項、第11條第3 項、第18 條
    第1 項前段，刑法第11條前段、第51條第5 款、第38條第1
    項第2 款。
四、協商判決除有刑事訴訟法第455 條之4 第1 項第1 款於本訊
    問程序終結前，被告撤銷協商合意或檢察官撤回協商聲請者
    ；第2 款被告協商之意思非出於自由意志者；第4 款被告所
    犯之罪非第四百五十五條之二第一項所定得以協商判決者；
    第6 款被告有其他較重之裁判上一罪之犯罪事實者；第7 款
    法院認應諭知免刑或免訴、不受理者情形之一，及違反同條
    第2 項「法院應於協商合意範圍內為判決；法院為協商判決
    所科之刑，以宣告緩刑或二年以下有期徒刑、拘役或罰金為
    限」之規定者外，檢察官與被告、辯護人均不得上訴。
五、如有前項得上訴之情形，得自收受宣示判決筆錄送達之日起
    10日內，向本院提出上訴書狀，上訴於第二審法院。
中    華    民    國  100     年    10    月    31    日
                  刑事第九庭     書記官      楊嘉惠
                                 法  官      王銘勇
以上筆錄正本係照原本作成。
中    華    民    國   100    年    10    月    31    日
                                 書記官      楊嘉惠
附錄論罪科刑法條：
毒品危害防制條例第10條：
施用第一級毒品者，處六月以上五年以下有期徒刑。
施用第二級毒品者，處三年以下有期徒刑。
毒品危害防制條例第11條：
持有第一級毒品者，處三年以下有期徒刑、拘役或新臺幣五萬元
以下罰金。
持有第二級毒品者，處二年以下有期徒刑、拘役或新臺幣三萬元
以下罰金。
持有第一級毒品純質淨重十公克以上者，處一年以上七年以下有
期徒刑，得併科新臺幣一百萬元以下罰金。
持有第二級毒品純質淨重二十公克以上者，處六月以上五年以下
有期徒刑，得併科新臺幣七十萬元以下罰金。
持有第三級毒品純質淨重二十公克以上者，處三年以下有期徒刑
，得併科新臺幣三十萬元以下罰金。
持有第四級毒品純質淨重二十公克以上者，處一年以下有期徒刑
，得併科新臺幣十萬元以下罰金。
持有專供製造或施用第一級、第二級毒品之器具者，處一年以下
有期徒刑、拘役或新臺幣一萬元以下罰金。